臺灣高雄地方法院刑事判決　　　　　　　　　　　　　九十年度交易字第五七八號
　　公　訴　人　臺灣高雄地方法院檢察署檢察官
　　被　　　告　甲○○
右列被告因業務過失傷害案件，經檢察官提起公訴（九十年度偵字第一二九七號）
，本院判決如左：
    主  文
甲○○從事業務之人，因業務上之過失傷害人，處有期徒刑參月，如易科罰金，以參
佰元折算壹日。
    事  實
一、甲○○考領有普通小型車之駕駛執照，平日以開車在市場販售衣服為業，係以駕
    駛為附隨業務之人。民國八十九年十二月二十五日晚間七時三十分許，甲○○駕
    駛車號ＷＪ─○七九二號自用小客車，沿高雄市鼓山區○○○路，由北往南方向
    行駛，擬載送衣服予客戶，途經該路與青海路之交岔路口，欲左轉青海路時，本
    應注意汽車行駛至交岔路口時，轉彎車應暫停讓直行車先行，並應行至交岔路口
    中心處左轉，不得占用來車道搶先左轉，而依當時情形，又無不能注意之情事，
    竟疏未注意及此，於未抵達上開交岔路口之中心處即貿然搶先左轉，適有亦疏未
    注意車前狀況之乙○○騎乘車號ＸＲＶ─二九七號重機車沿鼓山三路自對向駛來
    ，致甲○○之車頭左前方撞擊乙○○所騎乘機車之車頭，乙○○人車倒地後受有
    頭部外傷合併挫傷性出血、腹部挫傷、腓總及脛後神經，神經外傷性病變等傷害
    。於車禍發生後，甲○○即留於現場，嗣警方抵達現場尚未發覺犯罪者時旋向警
    員坦承肇事而自首。
二、案經孫永麟訴由臺灣高雄地方法院檢察署檢察官偵查起訴。
    理  由
一、訊據被告甲○○對於在右揭時地駕車過失致告訴人孫永麟受傷之事實坦承不諱，
    ，核與告訴人乙○○與證人即現場處理員警黃盛昌指訴、證述之情節均大致相符
    ，並有道路交通事故調查報告表、現場照片，告訴人之診斷證明書附卷可稽。按
    汽車行駛至交岔路口，轉彎車應暫停讓直行車先行，並應行至交岔路口中心處左
    轉，不得占用來車道搶先左轉，道路交通安全規則第一百零二條第一項第二款、
    第四款、第六款分別定有明文，被告考領有普通小型車之駕駛執照，必定知悉上
    情而應注意前述規定，且依當時路況，又無不能注意之情形，參諸事故現場圖（
    偵查卷第十頁）所繪本件車禍撞擊點，係位在告訴人行車方向之車道上，且就被
    告行車方向而言，尚未抵達該交岔路口之中心處，可知被告於案發當時疏未注意
    上開規定而於未抵達上開交岔路口之中心處即貿然搶先左轉，以致肇事致告訴人
    受傷，其顯有過失自明，且其過失行為即與告訴人所受傷害之間具有因果關係。
    又查，案發當時天候晴，光線夜間有照明，視距良好等情，業已載明於道路交通
    事故調查表各欄，惟告訴人乃自承：案發前完全未發現被告車輛，不知車禍如何
    發生等語，顯見告訴人當時並未注意車前狀況，從而其就本件車禍之發生亦有過
    失，然告訴人與有過失一節，並不因而減免被告之過失傷害罪責，附此敘明。再
    查，道路交通事故調查表即載明：「方駕駛（指甲○○）在現場等待警方處理
    」，而案發後至現場處理之警員即證人黃盛昌亦證稱：我抵達現場時甲○○還在
    現場，他主動拿出駕照坦承肇事，孫永麟剛被救護車送醫等語（參照偵查卷第十
    九頁筆錄及卷附通聯紀錄），可知車禍發生後被告於警方抵達現場尚未發覺犯罪
    者時旋向警員坦承肇事而自首。綜上所述，本案事證明確，被告之犯行堪予認定
    。
二、查被告平日以開車在市場販售衣服為業等情，業據其供承不諱，是以被告係以駕
    駛為附隨業務之人，且其亦自承案發當時，係駕駛右揭車輛欲將衣服送至客戶處
    ，故核其所為，係犯刑法第二百八十四條第二項前段之業務過失傷害罪。又被告
    於本件交通事故發生後，警方據報前往現場處理，於警察機關知悉犯罪事實，但
    不知犯罪人為何人前，在現場主動向前往處理之員警坦承肇事之情，亦如前述，
    則其對於未發覺之罪自首，應依刑法第六十二條前段規定減輕其刑。爰審酌被告
    前於八十二年間，因殺人罪經判處有期徒刑十三年六月，目前係假釋付保護管束
    中，有台灣高雄地方法院檢察署刑案資料查註紀錄表、台灣高等法院被告全國前
    案紀錄表在卷可按，素行非佳，而本件交通事故主要係因被告之過失所造成，且
    尚未與告訴人達成民事和解，惟告訴人就本件車禍之發生亦有肇事原因，被告於
    犯罪後坦承犯行，參酌告訴人所受傷害等一切情狀，量處如主文所示之刑。又於
    被告行為後，刑法第四十一條業於九十年一月十日修正公布施行，並於同年月十
    二日生效，將修正前之刑法第四十一條規定與修正後同法第四十一條第一項之規
    定相互比較後，修正後之刑法第四十一條第一項就得宣告易科罰金之範圍較修正
    前之舊法為廣，是依刑法第二條第一項前段規定，自應適用裁判時較有利於被告
    之法律即修正後之刑法第四十一條第一項規定，併諭知易科罰金之折算標準。
據上論斷，應依刑事訴訟法第二百九十九條第一項前段，刑法第二條第一項前段，第
二百八十四條第二項前段，第六十二條前段，第四十一條第一項，罰金罰鍰提高標準
條第一條前段、第二條，判決如主文。
中      華      民      國      九十一    年    一      月      三      日
                                  臺灣高雄地方法院刑事第六庭
                                      法  官  周  玉  群
右正本證明與原本無異。
如不服本判決，應於判決送達後十日內，向本院提出上訴狀。
                                      書記官  黃  英  彥
中      華      民      國      九十一    年      一    月      四      日
附錄本判決論罪之法條：
刑法第二百八十四條第二項：
  從事業務之人，因業務上之過失傷害人者，處一年以下有期徒刑、拘役或一千元以
  下罰金。致重傷者，處三年以下有期徒刑、拘役或二千元下罰金。
